【裁判字號】    92,易,333
【裁判日期】    921231
【裁判案由】    家暴傷害
【裁判全文】
臺灣宜蘭地方法院刑事判決                          九十二年度易字第三三三號
    公  訴  人  臺灣宜蘭地方法院檢察署檢察官
    被      告  乙○○
右列被告因傷害案件，經檢察官提起公訴（九十二年度偵字第二二三五號），本院判
決如左：
    主  文
乙○○傷害人之身體，處拘役貳拾日。如易科罰金，以參佰元折算壹日。
    事  實
一、乙○○與丙○○係叔嫂關係，原有怨隙，於民國九十二年五月八日上午七時許，
    乙○○因認丙○○侮辱其妻，與丙○○在宜蘭縣宜蘭市○○路九九號門口發生口
    角，氣憤之餘，基於傷害之犯意，徒手毆打丙○○頭部，丙○○因而跌倒，並於
    丙○○拾起地上鐵棍一支時，再拉扯搶下該鐵棍，致丙○○受有左臂挫傷一處（
    皮下瘀血６╳５公分）、右臂挫傷一處（皮下瘀血３╳２公分）、第十二胸椎壓
    迫性骨折等傷害。
二、案經告訴人丙○○訴由宜蘭縣警察局宜蘭分局報請台灣宜蘭地方法院檢察署檢察
    官偵查起訴。
    理  由
一、被告乙○○矢口否認有何傷害犯行，辯稱：伊並未毆打告訴人丙○○，係丙○○
    一直口出穢言，且要拿鐵棍打伊，伊基於正當防衛拉扯該鐵棍，丙○○自行跌倒
    云云。經查：右揭犯罪事實，業據告訴人丙○○於本院審理時到庭證述綦詳，核
    與證人即斯時在場之甲○○（被告之兄、告訴人之配偶）指證在卷。且告訴人與
    證人甲○○之證述，又核與告訴人所受左臂挫傷一處（皮下瘀血６╳５公分）、
    右臂挫傷一處（皮下瘀血３╳２公分）、第十二胸椎壓迫性骨折之傷勢相符，有
    宜蘭醫院九十二年十月二日宜醫歷第五○七一號函所附病情回覆及診斷書各乙份
    可參。另該第十二胸椎壓迫性骨折，有可能是跌倒所造成，有宜蘭醫院九十二年
    九月十七日宜醫歷字第四七三五號函檢附丙○○病情資料附卷可憑。是告訴人及
    證人甲○○之證述應信為真實。且被告於本院審理時自承伊搶告訴人的棍子時，
    告訴人並未作勢要打他伊等語（本院卷第三十六頁第七至八行），足見被告拉扯
    告訴人所持鐵棍時，並無遭受不法之侵害，從而，應無正當防衛情狀存在。是被
    告主張伊係正當防衛，亦不足採。至證人丁○○固證稱被告並未毆打告訴人，是
    告訴人拿一根鐵棍要打被告，被告要去搶，告訴人始跌倒，且告訴人之腰傷係舊
    傷云云。惟查，證人丁○○為被告之配偶，且係因證人丁○○不甘受告訴人侮辱
    ，向被告訴苦，被告始到場處理，此為被告與證人丁○○均一致陳述在卷，則證
    人丁○○所言難期公允，其證言證據價值薄弱。至證人黃春瑞所稱告訴人之腰傷
    係舊傷乙節，並無其他證據相佐。且告訴人於九十二年五月十四日前，並無因胸
    椎受傷就診之紀錄，有中央健康保險局九十二年九月十八日健保醫字第○九二○○三三二九七號函在卷可參。是證人丁○○所述，不足為被告有利之認定。綜上
    ，本件事證明確，被告犯行應堪認定。
二、核被告所為，係犯刑法第二百七十七條第一項傷害罪。爰審酌被告與告訴人係叔
    嫂關係，因細故而出手傷害、被告於行為前所受之刺激、其生活狀況、智識程度
    、傷害行為對告訴人之損害，及犯罪後態度等一切情狀，量處如主文所示之刑，
    並諭知易科罰金之折算標準。
據上論斷，應依刑事訴訟法第二百九十九條第一項前段，刑法第二百七十七條第一項
、第四十一條第一項，罰金罰鍰提高標準條例第一條前段、第二條，判決如主文。
本案經檢察官郝中興到庭執行職務。
中      華      民      國    九十二    年     十二     月    三十一    日
                                  臺灣宜蘭地方法院刑事第一庭
                                    審判長法  官  林  明  山
                                          法  官  鄭  貽  馨
                                          法  官  謝  佩  玲
右正本證明與原本無異。
如不服本判決，應於判決送達後十日內向本院提出上訴狀( 應附繕本 )。
                                          書記官  林  慶  生
中      華      民      國    九十二    年     十二     月    三十一    日
刑法第二百七十七條第一項
傷害人之身體或健康者，處三年以下有期徒刑、拘役或一千元以下罰金。


司法院資訊處製作；財團法人民間司法改革基金會備份。
